【裁判字號】    95,訴,636
【裁判日期】    950324
【裁判案由】    毒品危害防制條例
【裁判全文】
臺灣高雄地方法院刑事判決               95年度訴字第636號
公  訴  人  臺灣高雄地方法院檢察署檢察官
被      告  甲○○
                    之35號
上列被告因毒品危害防制條例案件，經檢察官提起公訴（95年度
毒偵字第347 號），被告於本院準備程序中為有罪之陳述，經合
議庭裁定由受命法官依簡式審判程序獨任審理，判決如下：
    主  文
甲○○施用第一級毒品，累犯，處有期徒刑柒月。扣案之注射針
筒壹支沒收。
    事  實
一、甲○○前於民國84年間，因肅清煙毒條例案件，經本院以84
    年度訴字第988 號判決判處有期徒刑3 年2 月確定，繼因肅
    清煙毒條例案件、麻醉藥品管理條例案件，經本院分別以84
    年度訴字第3021號、84年度易字第6616號判處有期徒刑3 年
    4 月、3 月確定，定應執行刑為3 年5 月確定，3 案接續執
    行，於84年10月20日入監執行，於87年6 月6 日假釋出監，
    惟於89年假釋期間，再因違反毒品危害防制條例案件，經本
    院以89年度訴字第2068號判處有期徒刑10月確定，上開假釋
    因而遭撤銷，而於90年2 月6 日入監，執行殘刑3 年9 月及
    有期徒刑10月，於94年8 月28日（起訴書誤載為94年5 月18
    日）因縮短刑期執行完畢出監。另其於89年間，因施用毒品
    案件，經本院以89年度毒聲字第6322號裁定送觀察、勒戒後
    ，因有繼續施用毒品之傾向而再經本院以89年度毒聲字第68
    19號裁定令入戒治處所施以強制戒治，於90年2 月6 日停止
    戒治交付保護管束同時入監服刑，嗣於90年8 月28日保護管
    束期滿，未經撤銷，視為強制戒治執行完畢。
二、詎甲○○仍未戒除毒癮，於前開強制戒治執行完畢釋放後5
    年內，復基於施用第一級毒品海洛因之犯意，於94年10月30
    日16時許，在其位於高雄縣大寮鄉○○村○○○路300 巷22
    之35號之住處內，以海洛因摻水放入針筒注射手臂血管之方
    式施用第一級毒品海洛因1 次。嗣於同年11月3 日13時10分
    許，甲○○在高雄縣大寮鄉○○街35號前遭警盤查，當場查
    扣其所持有之注射針筒1 支。
三、案經高雄縣政府警察局林園分局報請臺灣高雄地方法院檢察
    署檢察官偵查起訴。
    理  由
一、本件被告甲○○所犯為死刑、無期徒刑或最輕本刑為3 年以
    上有期徒刑以外之罪，其於準備程序中就被訴事實為有罪之
    陳述，經法官告知簡式審判程序之旨，並聽取公訴人及被告
    之意見後，依刑事訴訟法第273 條之1 第1 項規定，裁定由
    受命法官獨任進行簡式審判程序，合先敘明。
二、訊據被告對於上揭施用第一級毒品海洛因之事實，坦承不諱
    ，而被告為警所採之尿液，經送請臺灣檢驗科技股份有限公
    司，以酵素免疫法 (EIA)及氣相層析質譜法 (GC/MS)方法檢
    驗結果，呈嗎啡陽性反應，此有該公司94年11月18日報告編
    號KH2005B0000000號藥物尿液檢驗報告1 紙附卷可稽，並有
    扣案之注射針筒1 支可按，是被告自白與事實相符，被告施
    用第一級毒品海洛因1 次之犯行，應堪認定。
三、又甲○○前於89年間因施用毒品案件，經本院以89年度毒聲
    字第6322號裁定送觀察、勒戒後，因有繼續施用毒品之傾向
    ，再經本院以89年度毒聲字第6819號裁定令入戒治處所施以
    強制戒治，於90年2 月6 日停止戒治交付保護管束同時入監
    服刑，嗣於90年8 月28日保護管束期滿，未經撤銷，視為強
    制戒治執行完畢，此有臺灣高等法院被告前案紀錄表1 紙在
    卷可參，是被告本件施用第一級毒品海洛因1 次之行為，既
    然係在90年8 月28日強制戒治執行完畢釋放後5 年內，再犯
    毒品危害防制條例第10條第1 項之罪，應依毒品危害防制條
    例第23條第2 項之規定，予以處罰。
四、核被告所為，係犯毒品危害防制條例第10條第1 項之施用第
    一級毒品罪。被告持有第一級毒品後進而施用，其持有之低
    度行為應為施用之高度行為所吸收，故不另論其持有毒品罪
    。
五、又被告前於84年間因肅清煙毒條例案件，經本院以84年度訴
    字第988 號判決判處有期徒刑3 年2 月確定，繼因肅清煙毒
    條例案件、麻醉藥品管理條例案件，經本院分別以84年度訴
    字第3021號、84年度易字第6616號判處有期徒刑3 年4 月、
    3 月確定，定應執行刑為3 年5 月確定，3 案接續執行，於
    84 年10 月20日入監執行，於87年6 月6 日假釋出監，惟於
    89年假釋期間，再因毒品危害防制條例案件，經本院以89年
    度訴字第2068號判處有期徒刑10月確定，上開假釋因而遭撤
    銷，而於90年2 月6 日入監，執行殘刑3 年9 月及有期徒刑
    10月，於94年8 月28日因縮短刑期執行完畢，此有前開被告
    前案紀錄表1 紙在卷可佐，被告於有期徒刑執行完畢，5 年
    內再犯本件有期徒刑以上之罪，為累犯，應依刑法第47條之
    規定，加重其刑。爰審酌被告前因施用毒品經觀察、勒戒及
    強制戒治之程序後，仍不知悛悔，不思戒除惡習，竟再次施
    用毒品自戕其身，顯然缺乏戒絕毒品之決心，有再入監矯治
    必要，惟其行為尚未害及他人及其犯後坦承犯行，態度尚稱
    良好等一切情狀，量處如主文所示之刑。
六、扣案之注射針筒1 支係被告施用第一級毒品海洛因所用之物
    且屬被告所有，業據被告供明在卷，依刑法第38條第1項第
    2 款規定宣告沒收，附此敘明。
據上論斷，應依刑事訴訟法第299 條第1 項前段、第273 條之1
第1 項，毒品危害防制條例第10條第1 項，刑法第11條前段、第
47條、第38條第1項第2款，判決如主文。
本案經檢察官周天畏到庭執行職務。
中    華    民    國    95    年    3     月    24    日
                  刑事第十庭    法  官  楊淑珍
以上正本證明與原本無異。
如不服本判決，應於判決送達後10日內，向本院提出上訴狀。
中    華    民    國    95    年    3     月    24    日
                                書記官  林秀敏
附錄本件論罪法條全文：
毒品危害防制條例第10條
施用第一級毒品者，處6月以上5年以下有期徒刑。


司法院資訊處製作；財團法人民間司法改革基金會備份。
